Minutes et répertoires du notaire Pierre I GRANDRYE, 10 janvier 1608 - 2 mai 1645 (étude V)
Archives nationales
- Minutes de Pierre I GRANDRYE, 4 février 1608 - 1645; MC/ET/V/35 - MC/ET/V/101
  - Minutes. 1644, MC/ET/V/98
    - PLOMBERIE (oeuvres de. .. des bâtiments du Roi) LEVAVASSEUR (Jean) § inventaire après décès, 19 février 1644; MC/ET/V/98
      inventaire; Levavasseur, Jean; plombier
    - PEINTRE ordianire du Roi BÉRANGER (Louis) § inventaire après décès, 19 février 1644; MC/ET/V/98
      inventaire; Béranger, Louis
    - LE VAVASSEUR (Jean) maître des oeuvres de plomberie des bâtiments du Roi d'une tisseranderie § inventaire après décès de .. à la requête de Louis BERANGER peintre ordianire du Roi et Marie LEVAVASSEUR, son épouse, 19 février 1644; MC/ET/V/98
      inventaire; Le Vavasseur, Jean
    - BERANGER (Louis) PEINTRE § Inventaire après décès, 19 février 1644; MC/ET/V/98
    - BOURSIN (Eloy) maître charpentier demeurant rue Neuve, pair/e/ Saint-Gervais § Quittance par. .. à Thubert de Vignon moyennant la somme de 7.549 l. 13 sols, 30 juillet 1644; MC/ET/V/98
      quittance; Boursin, Eloy
    - CHARPENTIER BOURSIN (Eloi) § quittance, 30 juillet 1644; MC/ET/V/98
      quittance; Boursin, Eloi; charpentier
    - PRÉVOST (Jean) maître orfèvre à la porte Paris § vente de maison par .. à Pierre LESECQ, vitrier moyennant 600 l., 26 septembre 1644; MC/ET/V/98
      acte de vente; Prévost, Jean
    - VITRIER, LESECQ (Pierre) § vente de maison, 26 septembre 1644; MC/ET/V/98
      acte de vente; Lesecq, Pierre
    - ORFÈVRE PRÉVOST Jean § vente de maison, 26 septembre 1644; MC/ET/V/98
  - Minutes. 1645, janvier - décembre, janvier - décembre 1645; MC/ET/V/99
    1645, janvier à 2 mai: actes passés par-devant Pierre I Grandrye.
    1645, 13 juin à 31 décembre: actes passés par-devant Pierre II Grandrye.
  - Brevets. 1620 - 1629, MC/ET/V/100
    brevet notarié
    - Obligation par Jean Pasquier, maître maçon, rue Pavée, de 40 livres envers Nicolas BÉJART, sergent à verge au Châtelet., 15 mars 1625; MC/ET/V/100
      obligation; Béjart, Nicolas
    - Obligation par Isaac Chipault, maître sculpteur et peintre, demeurant rue Saint-Anastase, envers Georges Gillet, maître couvreur, d'une somme de 39 livres, dont 30 livres pour avoir couvert une maison appartenant audit Chipault, sise rue de Poitou, et construit un four en la maison où il demeure, et 9 livres pour les frais de recouvrement qu'a dû engager ledit Gillet. (brevets)., 8 juin 1626; MC/ET/V/100
      La somme sera payable dans un mois.
      Documents du Minutier central concernant les peintres, sculpteurs et graveurs au XVIIe siècle (1600-1650) [études I à X, 1955 actes], par Marie-Antoinette Fleury, tome I, Paris, S.E.V.P.E.N, 1969, p. 137 (instrument de recherche imprimé dématérialisé, certaines notices sont plus détaillées dans la version intégrale accessible en ligne par la rubrique 'Autres instruments de recherche', voir contexte dans le Plan d’orientation général - Notaires de Paris, guides thématiques du Minutier).
      obligation; Poitou (rue de); Sainte-Anastase (rue); Chipault, Isaac; Gillet, Georges; couvreur; peintre; sculpteur
  - Brevets. 1634 - 1639, MC/ET/V/101
    - Obligation par Salomon Perrot, compagnon sculpteur, demeurant en la maison de M. Coroyé, rue de la Tisseranderie, envers Pierre Duclos, absent, d'une somme de 52 livres tournois pour dépenses de bouche, payable à Noël prochain., 17 mai 1639; MC/ET/V/101
      Documents du Minutier central concernant les peintres, sculpteurs et graveurs au XVIIe siècle (1600-1650) [études I à X, 1955 actes], par Marie-Antoinette Fleury, tome I, Paris, S.E.V.P.E.N, 1969, p. 544 (instrument de recherche imprimé dématérialisé, certaines notices sont plus détaillées dans la version intégrale accessible en ligne par la rubrique 'Autres instruments de recherche', voir contexte dans le Plan d’orientation général - Notaires de Paris, guides thématiques du Minutier).
      obligation; Tixeranderie (rue de la); Coroyer, Pierre (15..?-1644) (?); Duclos, Pierre; Perrot, Salomon; sculpteur
- Répertoire(s) de Pierre I GRANDRYE, 10 janvier 1608 - 14 juillet 1653; MC/RE/V/1
  - Répertoire. 1608, 10 janvier - 1653, 14 juillet, 10 janvier 1608 - 14 juillet 1653; MC/RE/V/1
    Répertoire des notaires Pierre I Grandrye (10 janvier 1608-2 mai 1645), Pierre II Grandrye (13 juin 1645-14 juillet 1653).
    Informations concernant le classement et la cotation:
    Le niveau inférieur de description, quand il existe, correspond aux mentions d'actes contenues dans le répertoire. Parmi celles-ci, certaines peuvent y être décrites, de manière plus ou moins détaillée. Pour consulter l'acte proprement dit, il convient de rechercher la cote au niveau des articles (registre ou liasse) des minutes du notaire (cote de type 'MC/ET').
    - Constitution: Jean Bouet., 07 janvier 1643; MC/RE/V/1
      Informations concernant le classement et la cotation du document: Attention: la cote de répertoire (de type 'MC/RE') ne permet pas de consulter la minute de l'acte. Il convient de rechercher la cote de la minute (de type 'MC/ET') au niveau des articles (registre ou liasse) de minutes du notaire.
      L'accès aux images numérisées des pages du répertoire se fait au niveau de description supérieur (' Répertoire du notaire '), rubrique ' Consulter les archives numérisées associées'.
      Origine de l’information: Dépouillement intégral des actes des notaires de Paris conservés pour l'année 1643 réalisé par Bertrand Garnier, bénévole; les actes ont été analysés d'après les répertoires ou les actes originaux (lorsqu'il n'y avait pas de répertoire)
      Date de création de la notice: 2022
    - Testament: Antoinette Bernier., 07 janvier 1643; MC/RE/V/1
    - Constitution: Marie Richer., 07 janvier 1643; MC/RE/V/1
    - Testament: Jean Colas., 07 janvier 1643; MC/RE/V/1
    - Codicille: Anne Bidault., 07 janvier 1643; MC/RE/V/1
    - Testament: Jeanne de Falquerolles., 11 janvier 1643; MC/RE/V/1
    - Titre nouvel: Claude Louvet., 11 janvier 1643; MC/RE/V/1
    - Titre nouvel: Claude Joyeux., 14 janvier 1643; MC/RE/V/1
    - Accord: Claude de Saint Mars., 14 janvier 1643; MC/RE/V/1
    - Accord: François Veron., 15 janvier 1643; MC/RE/V/1
    - Accord: Nicolas Godin., 15 janvier 1643; MC/RE/V/1
    - Mariage: Guillaume Jacquesson, Catherine le Dreux., 17 janvier 1643; MC/RE/V/1
    - Mariage: Marguerite Besnard., 17 janvier 1643; MC/RE/V/1
    - Constitution: Thomas le Guet., 17 janvier 1643; MC/RE/V/1
    - Constitution: Pierre de Hermant., 19 janvier 1643; MC/RE/V/1
    - Procuration: Jean le Clerc., 19 janvier 1643; MC/RE/V/1
    - Procuration: Pierre Lallemant., 20 janvier 1643; MC/RE/V/1
    - Fondation: Pierre de Janson., 20 janvier 1643; MC/RE/V/1
    - Apprentissage: Jean Laurent., 23 janvier 1643; MC/RE/V/1
    - Apprentissage: Olivier Laurent., 23 janvier 1643; MC/RE/V/1
    - Constitution: Louis Fremyn., 23 janvier 1643; MC/RE/V/1
    - Constitution: Thomas Royer., 23 janvier 1643; MC/RE/V/1
    - Constitution: Louis Fremyn., 23 janvier 1643; MC/RE/V/1
    - Constitution: Anne Fremyn., 23 janvier 1643; MC/RE/V/1
    - Accord: Catherine Gilbert., 25 janvier 1643; MC/RE/V/1
    - Accord: Pierre Mezé., 26 janvier 1643; MC/RE/V/1
    - Rachat: Geoffroy le Secq., 26 janvier 1643; MC/RE/V/1
    - Rachat: Pierre Delachasse., 28 janvier 1643; MC/RE/V/1
    - Bail: Baptiste Lescot., 29 janvier 1643; MC/RE/V/1
    - Bail: Jean de Campagne., 04 février 1643; MC/RE/V/1
    - Bail: Daniel Charroy., 04 février 1643; MC/RE/V/1
    - Consentement: Jean Delamarre., 04 février 1643; MC/RE/V/1
    - Consentement: Mathurin Delahogue., 04 février 1643; MC/RE/V/1
    - Mariage: Eloi Huet, Jeanne Parent., 04 février 1643; MC/RE/V/1
    - Inventaire: Jacques Perrin, Marie Hersan., 06 février 1643; MC/RE/V/1
    - Transport: Michelle Bagot., 06 février 1643; MC/RE/V/1
    - Transport: Louis de Rogy., 10 février 1643; MC/RE/V/1
    - Apprentissage: Canisy Peni ?., 10 février 1643; MC/RE/V/1
    - Apprentissage: Servais Renault., 14 février 1643; MC/RE/V/1
    - Apprentissage: Guillaume Morin., 14 février 1643; MC/RE/V/1
    - Mainlevée: Marguerite du Laurent., 14 février 1643; MC/RE/V/1
    - Mainlevée: Jean Moniot., 21 février 1643; MC/RE/V/1
    - Bail: Pierre Picquet., 21 février 1643; MC/RE/V/1
    - Bail: Claude Bellehache., 23 février 1643; MC/RE/V/1
    - Mariage: Pierre Hourlier., 23 février 1643; MC/RE/V/1
    - Mariage: Anne Roger., 23 février 1643; MC/RE/V/1
    - Mariage: Claude Germont., 23 février 1643; MC/RE/V/1
    - Rachat: Jacques Quesnay., 23 février 1643; MC/RE/V/1
    - Rachat: Marie Bué., 23 février 1643; MC/RE/V/1
    - Marché: Claude de Lyon., 24 février 1643; MC/RE/V/1
    - Marché: Jean Mauseret., 24 février 1643; MC/RE/V/1
    - Titre nouvel: Jacques Granguet., 25 février 1643; MC/RE/V/1
    - Titre nouvel: Gilles Guerin., 25 février 1643; MC/RE/V/1
    - Bail: Pierre de Monceaux., 25 février 1643; MC/RE/V/1
    - Bail: Nicolas Chavrier., 25 février 1643; MC/RE/V/1
    - Donation: Marguerite Besnard., 25 février 1643; MC/RE/V/1
    - Donation: Gilles le Dreux., 26 février 1643; MC/RE/V/1
    - Procuration: Nicolas Grajon., 26 février 1643; MC/RE/V/1
    - Procuration: Nicole Filiastre., 26 février 1643; MC/RE/V/1
    - Procuration: Louis Leblanc., 26 février 1643; MC/RE/V/1
    - Bail: Marguerite Dulaurent., 02 mars 1643; MC/RE/V/1
    - Bail: Jean Parlier., 02 mars 1643; MC/RE/V/1
    - Vente: Jacques Camus., 03 mars 1643; MC/RE/V/1
    - Vente: Denis Deron., 03 mars 1643; MC/RE/V/1
    - Echange: Pierre Lorton., 04 mars 1643; MC/RE/V/1
    - Echange: Guillaume le Roux., 04 mars 1643; MC/RE/V/1
    - Transport de bail: Renée Sarebourse., 04 mars 1643; MC/RE/V/1
    - Transport de bail: Jean Roussin., 04 mars 1643; MC/RE/V/1
    - Bail: Claude Bellehache., 09 mars 1643; MC/RE/V/1
    - Bail: Paul Gauffillet., 09 mars 1643; MC/RE/V/1
    - Titre nouvel: Jean le Clerc., 09 mars 1643; MC/RE/V/1
    - Titre nouvel: Nicolas le Clerc., 12 mars 1643; MC/RE/V/1
    - Partage: François Charles., 12 mars 1643; MC/RE/V/1
    - Partage: Jacques de Villiers., 13 mars 1643; MC/RE/V/1
    - Apprentissage: Jean Henri Fijart., 13 mars 1643; MC/RE/V/1
    - Apprentissage: Pierre le Cerf., 17 mars 1643; MC/RE/V/1
    - Apprentissage: Guillaume Morin., 17 mars 1643; MC/RE/V/1
    - Transport de rente: Jacques de Villiers., 19 mars 1643; MC/RE/V/1
    - Transport de rente: Gilles le Secq., 21 mars 1643; MC/RE/V/1
    - Bail: Gabriel Liegeois., 21 mars 1643; MC/RE/V/1
    - Bail: Jean Berger., 23 mars 1643; MC/RE/V/1
    - Transport de rente: Hilaire Lhoste., 23 mars 1643; MC/RE/V/1
    - Transport de rente: Isaac Arnauld., 28 mars 1643; MC/RE/V/1
    - Bail: Marie Baschelier., 28 mars 1643; MC/RE/V/1
    - Bail: Marguerite Dulaurent., 31 mars 1643; MC/RE/V/1
    - Bail: Robert Lebau., 31 mars 1643; MC/RE/V/1
    - Vente: Louis Berger., 31 mars 1643; MC/RE/V/1
    - Vente: Guillaume Morin., 31 mars 1643; MC/RE/V/1
    - Quittance: Jean Roger., 03 avril 1643; MC/RE/V/1
    - Quittance: Jeanne Lieugeois., 03 avril 1643; MC/RE/V/1
    - Bail: Firmin Dufresne., 09 avril 1643; MC/RE/V/1
    - Bail: Renée Thibault., 09 avril 1643; MC/RE/V/1
    - Rachat: Robert Bolistre., 09 avril 1643; MC/RE/V/1
    - Rachat: Jean le Cerf., 09 avril 1643; MC/RE/V/1
    - Transport: Marie de Neufvy., 10 avril 1643; MC/RE/V/1
    - Transport: françois Voussel., 10 avril 1643; MC/RE/V/1
    - Obligation: Elisabeth Duval., 11 avril 1643; MC/RE/V/1
    - Obligation: Claude Veillard., 17 avril 1643; MC/RE/V/1
    - Marché: Léonard Goudart., 18 avril 1643; MC/RE/V/1
    - Marché: Renée Moreau., 18 avril 1643; MC/RE/V/1
    - Constitution: Marin Ligier., 19 avril 1643; MC/RE/V/1
    - Constitution: Nicolas Lefebure., 20 avril 1643; MC/RE/V/1
    - Mariage: Antoine du Bourguaye, Simone Nicolle., 20 avril 1643; MC/RE/V/1
    - Mariage: François Frayer, Françoise Clerget., 21 avril 1643; MC/RE/V/1
    - Consentement: Etienne Guerin., 21 avril 1643; MC/RE/V/1
    - Consentement: Louis Mattieux., 28 avril 1643; MC/RE/V/1
    - Mariage: Pierre Brunet, Charlotte Paultre., 28 avril 1643; MC/RE/V/1
    - Bail: Pierre Macart., 28 avril 1643; MC/RE/V/1
    - Bail: Bernard Houzeau., 28 avril 1643; MC/RE/V/1
    - Rachat: Antoine Philippes., 01 mai 1643; MC/RE/V/1
    - Rachat: Anne de Villiers., 01 mai 1643; MC/RE/V/1
    - Rachat: Louis Gillart., 06 mai 1643; MC/RE/V/1
    - Rachat: Robert le Feron., 06 mai 1643; MC/RE/V/1
    - Transport de rente: Robert le Feron., 06 mai 1643; MC/RE/V/1
    - Transport de rente: Antoine Miel., 06 mai 1643; MC/RE/V/1
    - Bail: Pierre Turc., 06 mai 1643; MC/RE/V/1
    - Bail: Catherine Haraut., 08 mai 1643; MC/RE/V/1
    - Apprentissage: Guillaume Morin., 08 mai 1643; MC/RE/V/1
    - Apprentissage: Guillemette Morin., 09 mai 1643; MC/RE/V/1
    - Apprentissage: Hélène Lefebure., 09 mai 1643; MC/RE/V/1
    - Vente: Jeanne Hourlier., 12 mai 1643; MC/RE/V/1
    - Vente: Pierre Hourlier., 12 mai 1643; MC/RE/V/1
    - Quittance: Claude Boivin., 13 mai 1643; MC/RE/V/1
    - Quittance: Jean Desplastre., 13 mai 1643; MC/RE/V/1
    - Transport de rente: Nicolas Lambert., 16 mai 1643; MC/RE/V/1
    - Transport de rente: Antoine Miel., 16 mai 1643; MC/RE/V/1
    - Bail: Marguerite Dulaurent., 17 mai 1643; MC/RE/V/1
    - Bail: Jean Beaumont., 17 mai 1643; MC/RE/V/1
    - Titre nouvel: Marguerite Hubert., 17 mai 1643; MC/RE/V/1
    - Titre nouvel: François Jodelet., 17 mai 1643; MC/RE/V/1
    - Vente: Pierre Chevalier., 23 mai 1643; MC/RE/V/1
    - Vente: Jacques Goulpy., 23 mai 1643; MC/RE/V/1
    - Prise à vache: Antoine Mesnil., 28 mai 1643; MC/RE/V/1
    - Prise à vache: Claude Granger., 28 mai 1643; MC/RE/V/1
    - Mariage: Pierre Honoré., 29 mai 1643; MC/RE/V/1
    - Mariage: Denis Gilleboust, Anne Honoré., 29 mai 1643; MC/RE/V/1
    - [?]: Martin Pousin., 30 mai 1643; MC/RE/V/1
    - [?]: Jean Bruneau., 30 mai 1643; MC/RE/V/1
    - Vente d'office: Charles Pihault., 30 mai 1643; MC/RE/V/1
    - Vente d'office: Pierre Sixemierre ?., 30 mai 1643; MC/RE/V/1
    - Apprentissage: Pierre Merlandon., 30 mai 1643; MC/RE/V/1
    - Apprentissage: Marie Merlandon., 30 mai 1643; MC/RE/V/1
    - Apprentissage: Jeanne Cunon ?., 02 juin 1643; MC/RE/V/1
    - Déclaration: Pierre Deniers., 02 juin 1643; MC/RE/V/1
    - Déclaration: Jeanne de Falquerolle., 02 juin 1643; MC/RE/V/1
    - Mariage: Pierre Deniers, Jeanne de Falquerolle., 02 juin 1643; MC/RE/V/1
    - Bail: Etienne Foucher., 06 juin 1643; MC/RE/V/1
    - Bail: Savinien Duché., 06 juin 1643; MC/RE/V/1
    - Vente: Matin Sabat., 08 juin 1643; MC/RE/V/1
    - Vente: Marguerite Dulaurent., 08 juin 1643; MC/RE/V/1
    - Bail: Marguerite Dulaurent., 08 juin 1643; MC/RE/V/1
    - Bail: Matin Sabat., 08 juin 1643; MC/RE/V/1
    - Bail: Marguerite Dulaurent., 08 juin 1643; MC/RE/V/1
    - Bail: Nicolas Boullet., 08 juin 1643; MC/RE/V/1
    - Constitution: Antoine Lescalopier., 10 juin 1643; MC/RE/V/1
    - Constitution: Charles de Cardonne., 10 juin 1643; MC/RE/V/1
    - Constitution: Jeanne Lhoste., 10 juin 1643; MC/RE/V/1
    - Constitution: Marie le Roy., 11 juin 1643; MC/RE/V/1
    - Indemnité: Antoine Lescalopier., 11 juin 1643; MC/RE/V/1
    - Indemnité: Marguerite Reaubourg., 13 juin 1643; MC/RE/V/1
    - Apprentissage: Pierre Mareschal., 13 juin 1643; MC/RE/V/1
    - Apprentissage: Claude Mareschal., 15 juin 1643; MC/RE/V/1
    - Apprentissage: Guillaume Morin., 15 juin 1643; MC/RE/V/1
    - Titre nouvel: Denis Chevalier., 15 juin 1643; MC/RE/V/1
    - Titre nouvel: Robert Danes., 17 juin 1643; MC/RE/V/1
    - Décharge: Louis Arnauld., 17 juin 1643; MC/RE/V/1
    - Décharge: Armand Léon de Durfort., 17 juin 1643; MC/RE/V/1
    - Procuration: Nicolas Delahaye., 17 juin 1643; MC/RE/V/1
    - Procuration: Apollon Bouguan., 17 juin 1643; MC/RE/V/1
    - Procuration: René Delamire., 17 juin 1643; MC/RE/V/1
    - Constitution: Marguerite Dulaurent., 19 juin 1643; MC/RE/V/1
    - Constitution: Nicolas Lambert., 19 juin 1643; MC/RE/V/1
    - Bail: Marguerite Dulaurent., 19 juin 1643; MC/RE/V/1
    - Bail: Pierre François., 19 juin 1643; MC/RE/V/1
    - Indemnité: Henri Bouer., 20 juin 1643; MC/RE/V/1
    - Indemnité: Marguerite Dulaurent., 20 juin 1643; MC/RE/V/1
    - Transport de rente: Marguerite Thomas., 21 juin 1643; MC/RE/V/1
    - Transport de rente: Robert Philippe., 21 juin 1643; MC/RE/V/1
    - Quittance: Pierre Nicot., 23 juin 1643; MC/RE/V/1
    - Quittance: Henri Bouer., 23 juin 1643; MC/RE/V/1
    - Sous seing: Nicolas Gaillard., 23 juin 1643; MC/RE/V/1
    - Sous seing: Claude Michault., 23 juin 1643; MC/RE/V/1
    - Transport de rente: Marguerite Pernielle., 26 juin 1643; MC/RE/V/1
    - Transport de rente: René Moreau., 26 juin 1643; MC/RE/V/1
    - Transport de rente: Côme de Braux., 26 juin 1643; MC/RE/V/1
    - Transport de rente: Robert de la Salde., 26 juin 1643; MC/RE/V/1
    - Constitution: Anne Jacquelin., 26 juin 1643; MC/RE/V/1
    - Constitution: Charlotte Aubert., 26 juin 1643; MC/RE/V/1
    - Indemnité: Henri Bouer., 30 juin 1643; MC/RE/V/1
    - Indemnité: Marguerite Dulaurent., 30 juin 1643; MC/RE/V/1
    - Constitution: Marguerite Dulaurent., 30 juin 1643; MC/RE/V/1
    - Constitution: Magdelaine Colbert., 02 juillet 1643; MC/RE/V/1
    - Vente: Catherine Mauprivé., 02 juillet 1643; MC/RE/V/1
    - Vente: Nicole Daviers., 03 juillet 1643; MC/RE/V/1
    - Constitution: Claude Jolly., 03 juillet 1643; MC/RE/V/1
    - Constitution: Arnoul Deshayes., 04 juillet 1643; MC/RE/V/1
    - Rachat: Jean Larian., 04 juillet 1643; MC/RE/V/1
    - Accord: Etienne Foucher., 05 juillet 1643; MC/RE/V/1
    - Accord: Pierre Garnier., 05 juillet 1643; MC/RE/V/1
    - Bail: François Clement., 05 juillet 1643; MC/RE/V/1
    - Bail: Pierre Hugueniere., 05 juillet 1643; MC/RE/V/1
    - Convention: Louis Saussoir., 05 juillet 1643; MC/RE/V/1
    - Convention: Laurent Boisart., 07 juillet 1643; MC/RE/V/1
    - Constitution: Clair Eufrye., 07 juillet 1643; MC/RE/V/1
    - Constitution: Toussaint Aufroy., 07 juillet 1643; MC/RE/V/1
    - Constitution: Baptiste Girault., 07 juillet 1643; MC/RE/V/1
    - Bail: Pierre François., 08 juillet 1643; MC/RE/V/1
    - Bail: Jean Pintereau., 08 juillet 1643; MC/RE/V/1
    - Quittance: Nicolas Bauldry., 08 juillet 1643; MC/RE/V/1
    - Quittance: Michel le Vavasseur., 08 juillet 1643; MC/RE/V/1
    - Bail: Marie Bachelier., 08 juillet 1643; MC/RE/V/1
    - Bail: Medard Dumeur., 09 juillet 1643; MC/RE/V/1
    - Indemnité: Nicole le Sueur., 09 juillet 1643; MC/RE/V/1
    - Indemnité: Nicolas Motelet., 12 juillet 1643; MC/RE/V/1
    - Apprentissage: Anne Briancourt., 12 juillet 1643; MC/RE/V/1
    - Apprentissage: Claude Briancourt., 12 juillet 1643; MC/RE/V/1
    - Apprentissage: Claude Bellehache., 21 juillet 1643; MC/RE/V/1
    - Constitution: Nicole le Sueur., 23 juillet 1643; MC/RE/V/1
    - Constitution: Pierre Basin., 23 juillet 1643; MC/RE/V/1
    - Titre nouvel: Magdelaine Maline., 23 juillet 1643; MC/RE/V/1
    - Titre nouvel: Michelle Bagot., 27 juillet 1643; MC/RE/V/1
    - Mariage: Jean Quesnel, Noelle Chauvin., 27 juillet 1643; MC/RE/V/1
    - Mariage: Charles Hebert, Marie Colle., 29 juillet 1643; MC/RE/V/1
    - Apprentissage: Marie Drouais., 29 juillet 1643; MC/RE/V/1
    - Apprentissage: Marie Thibault., 31 juillet 1643; MC/RE/V/1
    - Apprentissage: Anne Roger., 31 juillet 1643; MC/RE/V/1
    - Vente: Jacques Gaultier., 06 août 1643; MC/RE/V/1
    - Vente: François Charbonnier., 06 août 1643; MC/RE/V/1
    - Inventaire: André Juif., 07 août 1643; MC/RE/V/1
    - Inventaire: François Juif., 07 août 1643; MC/RE/V/1
    - Quittance: André Juif., 07 août 1643; MC/RE/V/1
    - Quittance: Ravan Vaultier., 10 août 1643; MC/RE/V/1
    - Marché: André Juif., 10 août 1643; MC/RE/V/1
    - Marché: Nicolas Monard., 11 août 1643; MC/RE/V/1
    - Apprentissage: Michel Morin., 11 août 1643; MC/RE/V/1
    - Apprentissage: Jean Ruffin., 13 août 1643; MC/RE/V/1
    - Apprentissage: Antoine Tiellement., 13 août 1643; MC/RE/V/1
    - Bail: Antoine Morlon., 16 août 1643; MC/RE/V/1
    - Bail: François Delasalle., 16 août 1643; MC/RE/V/1
    - Renonciation: Marie Maillard., 16 août 1643; MC/RE/V/1
    - Renonciation: Sébastien Grisart., 16 août 1643; MC/RE/V/1
    - Constitution: Pierre Monchaussee., 16 août 1643; MC/RE/V/1
    - Constitution: Damien Collin., 16 août 1643; MC/RE/V/1
    - Apprentissage: Jean Lebé., 18 août 1643; MC/RE/V/1
    - Apprentissage: Pierre Simon Ricard., 18 août 1643; MC/RE/V/1
    - Apprentissage: Hiérosme Spinglier., 22 août 1643; MC/RE/V/1
    - Procuration: Henri Bouer., 22 août 1643; MC/RE/V/1
    - Bail: Jacques Garnier., 22 août 1643; MC/RE/V/1
    - Bail: Jean Savinien Piedart., 24 août 1643; MC/RE/V/1
    - Transport de rente: Charles Boissel., 24 août 1643; MC/RE/V/1
    - Transport de rente: Pierre Botté., 25 août 1643; MC/RE/V/1
    - Service: Catherine Vallet., 25 août 1643; MC/RE/V/1
    - Service: Françoise Collier., 26 août 1643; MC/RE/V/1
    - Service: Denise Coiffier., 26 août 1643; MC/RE/V/1
    - Bail: Claude Gobelin., 26 août 1643; MC/RE/V/1
    - Bail: Gilles le Loup., 26 août 1643; MC/RE/V/1
    - Remboursement: Etienne Langot., 28 août 1643; MC/RE/V/1
    - Remboursement: Michel le Vavasseur., 28 août 1643; MC/RE/V/1
    - Vente: Jean Amaury., 28 août 1643; MC/RE/V/1
    - Vente: Claude Baussang., 28 août 1643; MC/RE/V/1
    - Consentement: Jean Pintereau., 28 août 1643; MC/RE/V/1
    - Consentement: Nicolas Pintereau., 28 août 1643; MC/RE/V/1
    - Lettre de maitrise: Jean Delabarre., 29 août 1643; MC/RE/V/1
    - Lettre de maitrise: Marie de Beyne., 29 août 1643; MC/RE/V/1
    - Subrogation: Jean Delabarre., 29 août 1643; MC/RE/V/1
    - Subrogation: Julien Greffier., 29 août 1643; MC/RE/V/1
    - Transport: Firmin de Boulongne., 31 août 1643; MC/RE/V/1
    - Transport: Pierre François., 01 septembre 1643; MC/RE/V/1
    - Quittance: Jean Largent., 01 septembre 1643; MC/RE/V/1
    - Quittance: Michel Gigot., 02 septembre 1643; MC/RE/V/1
    - Quittance: Anne Largent., 02 septembre 1643; MC/RE/V/1
    - Quittance: Michel Gigot., 02 septembre 1643; MC/RE/V/1
    - Aveu: Claude le Ragois., 03 septembre 1643; MC/RE/V/1
    - Transport de rente: François Fraguier., 03 septembre 1643; MC/RE/V/1
    - Transport de rente: Guillaume Pijart., 04 septembre 1643; MC/RE/V/1
    - Compte: Anne Largent., 04 septembre 1643; MC/RE/V/1
    - Compte: Jean Largent., 05 septembre 1643; MC/RE/V/1
    - Bail: Augustin Dubois., 05 septembre 1643; MC/RE/V/1
    - Accord: Saladin Danglure., 05 septembre 1643; MC/RE/V/1
    - Accord: Barbe Touvenin., 05 septembre 1643; MC/RE/V/1
    - Constitution: Jean Audebert., 07 septembre 1643; MC/RE/V/1
    - Constitution: Lambert Boillettet., 07 septembre 1643; MC/RE/V/1
    - Echange: Jean Renard., 08 septembre 1643; MC/RE/V/1
    - Echange: Jean Golhet ?., 08 septembre 1643; MC/RE/V/1
    - Partage: André Juif., 08 septembre 1643; MC/RE/V/1
    - Partage: François Juif., 09 septembre 1643; MC/RE/V/1
    - Accord: Jacques Berrier., 09 septembre 1643; MC/RE/V/1
    - Accord: André Juif., 09 septembre 1643; MC/RE/V/1
    - Continuation: Jean de Cuigy., 09 septembre 1643; MC/RE/V/1
    - Quittance: Robert Dubois., 09 septembre 1643; MC/RE/V/1
    - Provision ?: Charles Goudoin., 11 septembre 1643; MC/RE/V/1
    - Procuration: Marguerite Dulaurent., 11 septembre 1643; MC/RE/V/1
    - Procuration: Jean Bouleaux., 11 septembre 1643; MC/RE/V/1
    - Apprentissage: Gilbert Frere., 11 septembre 1643; MC/RE/V/1
    - Apprentissage: Charles Boulard., 12 septembre 1643; MC/RE/V/1
    - Apprentissage: Marie ? Silvestre., 12 septembre 1643; MC/RE/V/1
    - Echange: Charles Demollette., 12 septembre 1643; MC/RE/V/1
    - Echange: Jean Parlier., 12 septembre 1643; MC/RE/V/1
    - Constitution: Bon Chrestien., 16 septembre 1643; MC/RE/V/1
    - Constitution: Thomas Royer., 16 septembre 1643; MC/RE/V/1